# 现金流量表相关理解

提问人：lbwl 时间：2011-07-27 09:55:13
现金流量表附表存货增加减少心得： 1 、不含存货跌价准备的存货期末期初相减 2 、扣除本期间计入资本化的利息金额 3 、扣除本期开发产品转固金额 因为：此存货的减少金额,对应的不是净利润的减少,而是由于转固引起的,故不属于经营活动引起的存货的减少,故要把他减去.4、加上长期应收款部分，此部分也是影响现金流不影响利润 5 、加上投资性房地产原值期末期初相减数，但这里要扣除从固定资产和投资性房地产本期相户结转数，因为这种情况下现金流和利润都不变，如果投资性房地产增加或减少算成存货增加减少那么勾稽关系不平，这里只考虑存货和投资性房地产之间的结转引起的投资性房地产期末期初变化。

回答人：chenyiwei
另外，不考虑债务重组抵债、以存货清偿债务、以存货对外投资（不具有商业实质的）等投资、筹资活动引起的存货增减变动。 存货转为投资性房地产或固定资产的金额也不计算在内，但无须考虑投资性房地产的年初、期末相比的增减额，毕竟导致投资性房地产增减的原因有很多。

提问人：zhs7403 时间：2015-05-16 10:03:52
陈老师，如果具有商业实质的存货对外投资的，现金流附表怎么填写？类似还有存货对外捐赠，都是影响损益但不影响现金流。但附表填写哪里？你在帖子说不放在存货减少栏目.
http://bbs.esnai.com/forum.php?mod=viewthread&tid=4718512

回答人：chenyiwei
如果具有商业实质，则投出方应确认销售收入和结转成本，这样就与一般的存货减少一样处理，无需特殊考虑。对外以存货捐赠的，也填列在存货减少中。

提问人：zhs7403 时间：2015-05-16 13:15:53
陈老师，您说的我考虑过，具有商业实质的存货对外投资的和一般销售不同，因为一般销售没有收回的可以通过附表的经营应收调节，而这个不同。比如收入 1000 ，存货 600 ，损溢表有一个 400 ，存货调整600ok，但还是有一个差放到哪里？

回答人：chenyiwei
这种情况可能在间接法中就是：净利润 400 ，存货减少 600 ，其他－ 1000 。